【裁判字號】    99,上訴,829
【裁判日期】    991028
【裁判案由】    毒品危害防制條例
【裁判全文】
臺灣高等法院臺南分院刑事判決         99年度上訴字第829號
上  訴  人
即  被  告  甲○○
指定辯護人  本院公設辯護人  丙○○
上列被告因違反毒品危害防制條例案件，不服臺灣臺南地方法院
98年度訴字第1872號中華民國99年7月7日第一審判決（起訴案號
：臺灣臺南地方法院檢察署98年度偵字第13837號），提起上訴
，本院判決如下：
    主  文
原判決撤銷。
甲○○販賣第二級毒品，共陸罪，各處如附表所示之刑；又明知
為禁藥而轉讓，處有期徒刑柒月。應執行有期徒刑伍年拾月，扣
案之甲基安非他命包（驗餘淨重零點伍公克）沒收銷燬之
，扣案0000000000號行動電話（含門號卡）壹支沒收；販毒所得
共計新台幣伍仟伍佰元沒收，如全部或一部不能沒收時，以其財
產抵償之。
被訴於民國九十八年九月十三日上午十一時販賣第二級毒品予丁
○○部分無罪。
    事  實
一、甲○○明知甲基安非他命係毒品危害防制條例第2條第2項第
    2款所明定之第二級毒品，仍分別意圖營利，基於販賣第二
    級毒品之以牟利犯意，以其所有之0000000000號行動電話作
    為與購買毒品者之聯絡工具，下列時地販賣第二級毒品甲基
    安非他命（起訴書誤為安非他命）牟利：
  (1)甲○○於民國98年8月18日下午13時36分許，以其所有之000
    0000000號行動電話與丁○○所持用之0000000000號行動電
    話聯絡後，於同日下午14時許，在其位於臺南市○○區○○
    街2段150之60號住處，將甲基安非他命1包，以新台幣（下
    同）1,000元之代價販賣予丁○○施用。
  (2)甲○○於98年8月26日上午11時24分許，以上開0000000000
    號行動電話與王中進所持用之0000000000號行動電話聯絡後
    ，於同日12時許，在其位於臺南市○○區○○街2段150之60
    號住處，將甲基安非他命1包，以1,000元之代價販賣予王中
    進施用。
  (3)甲○○於98年8月30日下午14時59分許，以0000000000號行
    動電話與丁○○之上開0000000000號行動電話聯絡後，於同
    日下午15時40分許，在其位於臺南市○○區○○街2段150之
    60號住處，將甲基安非他命1包，以500元之代價販賣予丁○
    ○施用。
  (4)甲○○於98年9月6日下午15時32分許，以上開0000000000號
    行動電話與王中進之上開0000000000號行動話聯絡後，於同
    日下午16時許，在其位於臺南市○○區○○街2段150之60號
    住處，將甲基安非他命1包，以1,000元之代價販賣予王中進
    施用。
  (5)甲○○於98年9月9日上午10時1分許，以上開0000000000號
    行動電話與丁○○之上開0000000000號行動電話聯絡後，於
    同日上午10時40分許，在其位於臺南市○○區○○街2段150
    之60號住處，將甲基安非他命1包，以1,000元之代價販賣予
    丁○○施用。
  (6)甲○○於98年9月12日下午18時6分許，以0000000000號行動
    電話與王中進之上開0000000000號行動話聯絡後，於同日下
    午18時30分許，在其位於臺南市○○區○○街2段150之60號
    住處，將甲基安非他命1包，以1,000元之代價販賣予王中進
    施用。甲○○上開6次販毒所得共計5,500元。
二、甲○○明知甲基安非他命亦屬政府管制之禁藥，竟基於轉讓
    禁藥甲基安非他命（起訴書誤載為安非他命）之犯意，於98
    年9月16日下午18時許（起訴書誤載為9月13日），在臺南市
    ○○區○○街2段106巷150之60號住所，無償轉讓價值約500
    元至1,000元之禁藥甲基安非他命1包（重量不及1公克，約
    零點多公克）予丁○○。
三、嗣警方查獲丁○○施用毒品案，丁○○供出其與王中進曾向
    甲○○購買甲基安非他命之事實，經警於98年9月18日下午1
    時許，持法院核發之搜索票至甲○○上開住所搜索而查獲，
    並扣得其所有供販賣毒品使用之上開行動電話（含門號卡）
    1支及最後1次販賣所剩之甲基安非他命3包（驗前重0.352公
    克，驗餘淨重0.335公克）。甲○○並於偵查及審判中自白
    有上開販賣甲基安非他命之情事。
四、案經臺南縣警察局善化分局報告臺灣臺南地方法院檢察署檢
    察官偵查起訴。
    理  由
壹、程序部分
    按被告以外之人於審判外之陳述，雖不符前4條之規定，而
    經當事人於審判程序同意作為證據，法院審酌該言詞陳述或
    書面陳述作成時之情況，認為適當者，亦得為證據。當事人
    、代理人或辯護人於法院調查證據時，知有第159條第1項不
    得為證據之情形，而未於言詞辯論終結前聲明異議者，視為
    有前項之同意，刑事訴訟法第159條之5第1、2項分別定有明
    文。查本件被告甲○○於本院準備程序進行時，均未爭執丁
    ○○、王中進警詢及偵查中之證詞暨其他書證、物證之證據
    能力，亦迄未於本案言詞辯論終結前聲明異議，則依刑事訴
    訟法第159條之5規定，視為被告已同意援引作為證據，且經
    本院審酌該等言詞陳述作成時之情況及證據取得過程等節，
    認為上開證據，均有證據能力，可以作為認定事實之依據。
貳、起訴範圍部分
一、按刑事訴訟之審判，雖採彈劾主義，亦即不告不理原則，法
    院固不得對未經起訴之事實予以審判，但在基本事實相同之
    範圍內，因刑罰權對象不致於混淆，雖起訴事實所述犯罪時
    、地略有錯誤，或犯罪方法稍有不同，如足以表明起訴之範
    圍者，法院自應逕予更正而為審判（最高法院91年度台上字
    第7417號判決意旨參照）。
二、本件公訴意旨原認被告係於98年9月13日下午18時許，在臺
    南市○○區○○街2段106巷150之60號住所，無償轉讓禁藥
    甲基安非他命予丁○○，公訴人於原審雖將轉讓時間更正為
    98年9月17日下午18時許。然證人即警員乙○○證稱於98年9
    月16日下午叫證人丁○○前去被告家裡伺機抄車號，抄完車
    牌有製作筆錄等語（見本院卷第50頁），核與證人丁○○所
    述確時當日下午有至被告家裡抄車號，當時確有向被告拿取
    甲基安非他命1小包等情相符合，並有98年9月16日警詢筆錄
    可參（見警卷第13頁），堪認被告轉讓之時間確為98年9月
    16日無誤。又依全案證據資料所示，本件被告僅有該次轉讓
    禁藥甲基安非他命之行為，是原起訴之事實對象顯然係針對
    該次之轉讓行為，且不致與被告其他犯罪事實相混淆，依上
    開說明，本院應逕予更正其轉讓之時間，合先敘明。
參、實體部分
甲、有罪部分：
一、上開事實業據被告於警詢、偵查及本院審理中坦承不諱，核
    與證人丁○○、王中進之證述其有向被告購買甲基安非他命
    之情節相符，而其轉讓數量零點多公克之甲基安非他命予丁
    ○○部分，亦經證人丁○○證述在卷，並經證人即查獲警員
    乙○○證稱：丁○○從被告家裡出來有說向被告拿取1包甲
    基安非他命等語明確（見本院卷第50頁）。又被告係以0000
    000000號行動電話分別與證人丁○○、王中進所持用之0000
    000000號、0000000000號行動電話作為交易毒品之聯絡工具
    等情，已據證人丁○○、王中進等人證述明確。而被告於98
    年8月18日下午13時36分許、同年8月30日下午14時59分許、
    同年9月9日上午10時1分許，曾以其0000000000號行動電話
    與證人丁○○之上開門號行動電話聯絡；另其於98年8月26
    日上午11時24分許、同年9月6日下午15時32分許、同年9月
    12日下午18時6分許，曾以0000000000號行動電話與證人王
    中進之上開門號行動電話聯絡等情，有雙向聯通聯紀錄在卷
    可稽（見偵查卷第20-25頁、第41-43頁），足見被告上開自
    白與證人之證述，自屬信而有徵而可採信。而扣案之白色結
    晶體3包（驗前重0.352公克，驗餘淨重0.335公克），經送
    高雄市立凱旋醫院以化學呈色法初步篩檢，再以氣相層析質
    譜儀確認分析檢驗結果確係第二級毒品甲基安非他命，有該
    院99年4月1日高市凱醫驗字第12628號濫用藥物成品檢驗鑑
    定書1紙在卷可稽（見原審卷第31頁），此為鑑定機關本於
    專業知識及以精密儀器檢測後所得之結論，自可憑信；此外
    ，復有扣案之0000000000號行動電話（含門號）1支，可資
    佐證，事證已臻明確。又被告及證人丁○○、王中進等雖稱
    本件交易、轉讓之物係安非他命等語。惟安非他命在國內取
    之不易，施用情形較少，目前國內所查獲者絕大多數為甲基
    安非他命情，有法務部調查局92年12月8日調科壹字第09200
    414030號、93年5月4日調科壹字第09362413980號函可考（
    見法官辦理刑事案件參考手冊-毒品危害防制條例部分第296
    、307頁），再參以扣案之白色結晶體係甲基安非他命乙節
    ，堪認被告販賣、轉讓者係甲基安非他命無訛。被告與證人
    等所述交易、轉讓者為安非他命，顯係囿於毒品專業知識而
    將2者混為一談至明，是起訴書所認顯有誤會，應予更正之
    。綜上所述，被告確有販賣、轉讓甲基安非他命之行為，已
    無疑義。
二、又被告於警詢即供稱：沒那麼多錢吸食，所以要轉賣部分之
    甲基安非他命給朋友以支應吸毒費用；賣給丁○○、王中進
    他們1,000元之甲基安非他命1包，可以賺300元等語（見警
    卷第2-3頁），可見其確有從中獲利無訛；且甲基安非他命
    物稀價昂，取得不易，又係政府嚴予查緝之違禁物，販賣者
    刑責甚重，苟無利可圖，衡情應無甘冒被查緝之危險而平價
    無端轉交之理，是被告供稱賣1,000元之甲基安非他命，可
    獲利300元之情，應與事實相符而可採信，是其販賣甲基安
    非他命顯有營利意圖，至為灼然，本件事證明確，被告犯行
    應可認定。
三、論罪科刑：
  (一)按毒品危害防制條例第4條業經立法院三讀修正通過並經總
    統於98年5月20日公布，同條例第36條雖規定：本條例自公
    布後6個月施行，惟該條規定係指87年將肅清煙毒條例修正
    為毒品危害防制條例時之規定，與本次修正無關，又法規之
    制定與法規之修正，如有特定生效日之必要者，依中央法規
    標準法第14條或第20條第2項準用第14條之規定，應分別特
    定其施行日期。法規制定或前次修正基於特殊因素所特定之
    施行日期，並不適用於日後修正或再次修正之條文。法律之
    制定或修正，若未明定施行日期者，中央法規標準法雖未規
    定應自何時生效，然法律既經制定或修正並經總統公布，自
    應依一般原則，自公布日起算至第3日發生效力。從而，98
    年5月22日修正公布之毒品危害防制條例部分條文，既未特
    定其施行日期，自應依中央法規標準法第13條之規定，自公
    布日起算至第3日發生效力。本件被告販毒行為係在98年8、
    9月間，依上開說明，自應適用修正後之毒品危害防制條例
    。
  (二)次按甲基安非他命係毒品危害防制條例第2條第2項第2款所
    稱之第二級毒品，不得持有、販賣，被告竟持之以販賣，故
    核其此部分之行為，係犯同條例第4條第2項之販賣第二級毒
    品罪。又甲基安非他命雖係第二級毒品，但其亦屬於藥事法
    所稱之禁藥（即藥事法第22條第1款所稱之「經中央衛生主
    管機關明令公告禁止製造、調劑、輸入、輸出、販賣或陳列
    之毒害藥品」）。而明知為禁藥而轉讓者，藥事法第83條第
    1項亦定有處罰明文。故行為人明知為禁藥即甲基安非他命
    而轉讓未達淨重10公克予他人者（逾淨重10公克者，則依毒
    品危害防制條例第8條第6項，加重刑責），除成立毒品危害
    防制條例第8條第2項之轉讓第二級毒品罪外，亦構成藥事法
    第83條第1項之轉讓禁藥罪，此係屬同一犯罪行為而同時有2
    種法律可資處罰之法條競合情形，依「重法優於輕法」之法
    理，自應適用刑責較重之藥事法第83條第1項之規定處斷。
    查本件證人丁○○於抄車牌之際，順便向被告索取禁藥甲基
    安非他命，被告既以移轉禁藥所有權之意思，將甲基安非他
    命交付予丁○○，即成立轉讓禁藥罪，要不因證人嗣出於某
    種原因予以丟棄而影響其犯罪之成立，又被告轉讓之禁藥甲
    基安非他命之數量僅為零點多公克，復無其他證據足資證明
    其轉讓之淨重已達行政院依法於98年11月20日發布施行之轉
    讓第二級毒品加重其刑之數量達淨重10公克之情事，故核被
    告此部分之行為，係犯藥事法第83條第1項之轉讓禁藥罪，
    起訴書雖未引此法條，惟蒞庭檢察官已當庭補充之，自以此
    論罪。被告持有第二級毒品甲基安非他命之低度行為，分別
    為販賣、轉讓之高度行為所吸收，均不另論罪。被告於偵查
    及審判中已自白其販賣第二級毒品甲基安非他犯罪事實，有
    各該筆錄在卷可稽，應依毒品危害防制條例第17條第2項規
    定，減輕其刑，其所犯上開7罪，犯意各別，行為互殊，應
    予分論併罰。
  (三)原審以被告罪證明確，予以論罪科刑，固非無據，惟查：(1)
    安非他命與甲基安非他命成癮性及代謝型態均不同，即施用
    安非他命者，不可能由其尿液中驗出甲基安非他命之成份；
    反之施用甲基安非他命者，除可從尿液中驗出甲基安非他命
    成份外，亦可檢出少量之安非他命成份；又施用安非他命，
    可從尿液中檢出之最長時間為1-4日，甲基安非他命則為1-5
    日，此有法務部調查局93年5月4日調科字第09362413980號
    函、行政院衛生署管制藥品管理局93年12月2日管檢字第093
    0011566號函可考（見上述參考手冊第162、168頁），是以
    行政院所公告「毒品之分級及品項」乃將該2者分別列第12
    項及第89項之第二級毒品。本件被告所販賣者係甲基安非他
    命，已如上述，原判決於理由中亦說明被告販賣甲基安非他
    命之法律效果，乃其事實竟仍記載被告係販賣安非他命，顯
    有違誤。(2)被告轉讓禁藥甲基安非他命之時間為98年9月16
    日下午18時，原審審理時蒞庭檢察官已質疑起訴書所載時間
    之正確性，並加以更正，原審即應詳為認定，乃竟仍認定其
    轉讓時間為98年9月13日，顯有未洽。(3)又轉讓第二級毒品
    達行政院公告一定數量者（目前為淨重10公克），加重其刑
    至2分之1，毒品危害防制條例第8條第6項定有明文，是轉讓
    毒品之重量，攸關是否依藥事法或毒品危害防制條例第8條
    第6項之處罰依據，則毒品重量應在事實欄載明，並於理由
    中說明，方為適法，原判決僅記載毒品之金額，但卻未記載
    轉讓之重量（金額不等同重量），亦有未洽。(4)被告轉讓禁
    藥部分既適用藥事法規定加以處罰，依法律整體適用原則，
    自不能再割裂適用毒品危害防制條例第17條第2項之規定減
    刑，原判決依該規定減輕其刑，即有未洽。(5)又從刑應附隨
    於主刑之下，此為主從不可分原則，是各罪有沒收情形，應
    緊接於各罪名之項下，分別宣告沒收為是。而原判決就被告
    各次販毒所得並未於各罪項下宣告沒收，僅於定執行後予以
    宣告沒收，自有違誤。被告上訴指摘原判決量刑過重，雖無
    理由，惟原判決既有上開可議之處，自屬無可維持，應由本
    院撤銷改判。爰審酌被告品行、智識程度、犯罪動機、目的
    、手段、犯罪時間、次數、所得金額不多、所生危害、犯後
    坦承已有悔意及檢察官求刑意旨等一切情狀，分別量處如主
    文所示之刑，並定其應執行之刑。又按毒品危害防制條例第
    18條第1項規定，得諭知沒收並銷燬之者，以查獲之毒品及
    專供製造或施用毒品之器具為限，固不及於毒品之外包裝；
    惟若外包裝與沾附之毒品無法析離，自應將外包裝併該毒品
    諭知沒收並銷燬之。再按鑑定毒品時，一般係以傾倒之方式
    ，將包裝袋內之毒品倒出與包裝袋分離而稱重，必要時亦會
    輔以刮杓取出袋內粉末，然無論依何種方式分離，包裝袋內
    均會有極微量毒品殘留，應整體視為毒品，依毒品危害防制
    條例第18條第1項，連同袋內毒品併沒收銷燬（最高法院95
    年度台上字第3739、7354號判決意旨參照）。又以營利為目
    的販入毒品，經多次販賣後，持有剩餘毒品被查獲，其各次
    販賣毒品行為，固應併合處罰。惟該持有剩餘毒品之低度行
    為，應僅為最後一次販賣毒品之高度行為所吸收，不另論罪
    。故就該查獲之剩餘毒品，祇能於最後一次之販賣毒品罪宣
    告沒收銷燬，不得於各次販賣毒品罪均宣告沒收銷燬（最高
    法院97年度台上字第4441號、第6057號判決意旨參照），本
    件被告為警所查獲之上開第二級毒品甲基安非他命3包（驗
    餘淨重0.335公克），顯係最後一次販毒所剩餘，自應於該
    次罪刑項下，依毒品危害防制條例第18條第1項前段沒收銷
    燬之。另扣案0000000000號行動電話（含門號卡）1支，為
    被告所有供本件販賣毒品之用，業據其供明在卷（見原審卷
    第46反面、本院卷第52頁反面），依毒品危害防制條例第19
    條第1項前段規定宣告沒收。另被告6次販賣甲基安非他命所
    得，合計5,500元，雖未扣案，亦應依毒品危害防制條例第
    19條第1項規定沒收，如全部或一部不能沒收時，以其財產
    抵償。至送驗耗損之甲基安非他命，顯已滅失；而警方於查
    獲當日所查獲之吸食器、分裝袋、分裝杓、電子秤等物，被
    告供稱係供施用毒品之用，又乏證據足資證明與販賣毒品有
    關，爰均不為沒收之諭知，附此敘明。
乙、無罪部分
一、公訴意旨略以：被告甲○○於98年9月13日上午11時，在其
    住處以0000000000號行動電話與丁○○聯絡後，將安非他命
    1包以1,000元之代價販賣予丁○○，因認其犯有毒品危害防
    制條例第4條第2項之販賣第二級毒品罪。
二、按犯罪事實應依證據認定之，無證據不得認定犯罪事實；又
    不能證明被告犯罪者，應諭知無罪之判決，刑事訴訟法第15
    4條第2項、第301條第1項分別定有明文。次按認定不利於被
    告之事實，須依積極證據，茍積極證據不足為不利被告事實
    之認定，即應為有利於被告之認定，更不必有何有利之證據
    ；事實之認定，應憑證據，如未能發現相當證據，或證據不
    足以證明，自不能以推測或擬制之方法，以為裁判之基礎；
    且認定犯罪事實所憑之證據，雖不以直接證據為限，間接證
    據亦包括在內，然而無論直接證據或間接證據，其為訴訟上
    之證明，須於通常一般之人均不致有所懷疑，而得確信其為
    真實之程度者，始得據為有罪之認定，倘其證明尚未達到此
    一程度，而有合理之懷疑存在而無從使事實審法院得有罪之
    確信時，即應為諭知被告無罪之判決；又檢察官對於起訴之
    犯罪事實，仍應負提出證據及說服之實質舉證責任，倘其所
    提出之證據，不足為被告有罪之積極證明，或其指出證明之
    方法，無從說服法院以形成被告有罪之心證，基於無罪推定
    之原則，自應為被告無罪判決之諭知（最高法院30年上字第
    816號、40年台上字第86號、76年台上字第4986號、92年台
    上字第128號判例意旨參照）。
三、公訴人認被告涉有上開犯行，無非以：(一)被告之自白。(二)證
    人丁○○於警詢、偵查之證述。(三)通聯紀錄。(四)扣案之毒品
    、行動電話及毒品檢驗報告、相片等證據資料為其主要論據
    。惟訊據被告堅決否認上情，辯稱：98年9月13日上午11時
    ，伊根本未與證人丁○○以電話聯絡，不可能有販毒情事等
    語。經查：
  (一)被告固曾於警詢及偵查中自白有於上開時地販賣安非他命予
    證人丁○○，另證人丁○○於警詢及偵查中亦證稱於上開時
    間有向被告購買安非他命之事實，惟據被告供稱：「證人係
    撥打0000000000號行動話與我聯絡後，再到我家交易的」、
    「他都打電話來…」等語（見警卷第2-3頁、偵查卷第9頁）
    、證人丁○○亦稱：「都是以該電話聯絡」等語。惟依警方
    調閱被告與丁○○之通聯紀錄所示，當日並無該次通聯資料
    ，有98年9月13日之通聯紀錄在卷可參（見偵查卷第20-25頁
    ），是被告及證人丁○○所述當日曾以電話進行毒品交易乙
    節，其真實性即有可疑。
  (二)證人丁○○嗣雖證稱：伊稱係使用公共電話與被告聯絡，所
    以98年9月13日11時之通聯紀錄無法顯示其等通聯內容云云
    ，然查，以公共電話與行動話聯絡後，仍會在通聯紀錄會顯
    示公用電話編號、受話電話號碼、發話日期、發話時間及結
    束時間，亦可從公用電話編號查出設立位置；反之，亦可從
    行動電話號碼查詢來話得知公用電話編號，再查詢公用電話
    之設立位置等情，有中華電信股份有限公司台灣南區電信分
    公司台南營運處服務中心99年10月4日服字第0990000803號
    函在卷可稽（見本院卷第40頁），可見證人丁○○上開所述
    ，明顯與事實不符，委無可取，是被告並未於上開時間以電
    話與證人丁○○進行聯絡之情，應無疑義。
  (三)被告係居住在臺南市○○區○○街2段106巷150之60號，而
    證人丁○○則住在臺南縣鹽水鎮○○路130號之25，有其等
    年籍資料在卷可稽，即證人丁○○亦稱：騎機車至被告家約
    40分鐘等語（見本院卷第47頁反面），可見二處相隔甚遠，
    則證人丁○○要向被告購買毒品，衡諸常情，應會先以電話
    與被告並聯絡並確認交易內容，以免往返徒勞無功，事實上
    ，證人丁○○在第一次警詢時即稱：「以電話方式撥打行動
    電話0000000000先約定要購買，然後再前往被告住處拿取」
    等語（見警卷第10頁），此可視為其等毒品交易固定之模式
    ，且有其事實上之需要。是證人丁○○若有打電話表示有購
    買；反之，若無打電話則表示沒有買賣毒品等情，亦據證人
    丁○○於本院審理時確認無誤（見本院卷第49頁），而被告
    與證人丁○○既未於上開時間以電話聯絡，依上所述，難認
    其等有該次之毒品交易行為。
  (四)又證人丁○○所證述其於98年9月13日上午11時販賣毒品部
    分，因無通聯紀錄可查，對此一疑點，證人丁○○於98年10
    月19日14時警詢時稱：「我當時是以公用電話與甲○○聯絡
    ，所以沒有電話紀錄」等語，但其在同日稍後16時50分許之
    偵訊筆錄卻稱：「係以家裡市內電話000000000跟他聯繫」
    等語，其證詞於短短2、3小時內，竟有如此之差異！而檢察
    官對此提出質疑後，方答以：「是以鹽水鎮○○路上的公共
    電話，該公共電話是在菜市場裡面」云云，足見證人對此次
    購買之相關證述，不僅游移不定，再對照上開電信公司提供
    之資訊以觀，其所述明顯亦與事實不符。再者，證人丁○○
    於98年9月6日於警詢證稱：第4次是於98年9月13日上午11時
    許，以「500元」購買1小包，然嗣經檢察官訊問:「買1,OOO
    元安非他命1包何時拿到？」（見偵查卷第17頁），證人丁
    ○○對此卻未表示不同意見，並就此問題加以回答，可見證
    人丁○○對購買毒品之價金部分，前後所述，亦有所差異，
    況其於本院審理時更證稱：當天沒打電話給被告就表示沒向
    被告買毒品等語，足見其於98年9月13日向被告購買毒品之
    證述，前後翻異，尚難以其有瑕疵之證詞，為被告不利之認
    定。
  (五)又被告對於有無於上開時間販賣第二級毒品安非他命予證人
    丁○○乙節，於本院審理時已供稱：當日沒與證人丁○○通
    電話，所以沒有販毒給丁○○等語，核與證人丁○○於本院
    審理時所述沒打電話與被告聯絡就表示沒毒品交易情節相符
    ，且其2人交易毒品均事先以電話聯絡，已如上述，而當日
    其2人並未有聯絡，由此可見被告先前之自白明顯與事實不
    符，自難以此遽認其有此次販毒情事。
  (六)至扣案之毒品、行動電話及毒品檢驗報告、相片等證據資料
    ，係被告在本次之前販毒所用之物，尚難以之認定被告有本
    次之販賣第二級毒品之犯行。
  (七)綜上所述，本件公訴人所指上開證據，均不足以認定被告於
    98年9月13日上午11時許，有販賣第二級毒品安非他命予證
    人丁○○之事實。此外，復查無確切證據足以證明被告確有
    公訴人所指之犯行，被告此部分之犯罪應屬不能證明。
四、原審未詳為推求，就被告於98年9月13日上午11時，販賣第
    二級毒品予丁○○犯行部分，遽為論罪科刑之判決，即有未
    洽，被告執此上訴，指摘原判決不當，為有理由，應由本院
    將原判決此部分撤銷改判，並就此部分為被告無罪之諭知。
五、據上論斷，應依刑事訴訟法第369條第1項前段、第364條、
    第301條第1項、第299條第1項前段，藥事法第83條第1項，
    毒品危害防制條例第4條第2項、第17條第2項、第18條第1項
    前段、第19條第1項，刑法第11條、第51條第5款，判決如主
    文。
本案經檢察官江守權到庭執行職務。
中    華    民    國    99    年    10    月    28    日
                  刑事第五庭  審判長法    官  楊明章
                                    法    官  蔡美美
                                    法    官  黃國永
以上正本證明與原本無異。
如不服本判決應於收受送達後10日內向本院提出上訴書狀，其未
敘述上訴理由者，並得於提起上訴後10日內向本院補提理由書（
均須按他造當事人之人數附繕本）「切勿逕送上級法院」。
                                      書記官  陳淑貞
中    華    民    國    99    年    10    月    28    日
附表：
┌──┬────────────────────┬───┐
│編號│          主            文              │備  註│
├──┼────────────────────┼───┤
│ 1  │甲○○販賣第二級毒品，處有期徒刑年陸月│犯罪事│
│    │，扣案0000000000號行動電話（含門號卡）壹│事如事│
│    │支沒收；販毒所得新台幣壹仟元沒收，如全部│實欄一│
│    │或一部不能沒收時，以其財產抵償之。      │(1)所載│
├──┼────────────────────┼───┤
│ 2  │甲○○販賣第二級毒品，處有期徒刑年陸月│犯罪事│
│    │，扣案0000000000號行動電話（含門號卡）壹│事如事│
│    │支沒收；販毒所得新台幣壹仟元沒收，如全部│實欄一│
│    │或一部不能沒收時，以其財產抵償之。      │(2)所載│
├──┼────────────────────┼───┤
│ 3  │甲○○販賣第二級毒品，處有期徒刑年陸月│犯罪事│
│    │，扣案0000000000號行動電話（含門號卡）壹│事如事│
│    │支沒收；販毒所得新台幣伍佰元沒收，如全部│實欄一│
│    │或一部不能沒收時，以其財產抵償之。      │(3)所載│
├──┼────────────────────┼───┤
│ 4  │甲○○販賣第二級毒品，處有期徒刑年陸月│犯罪事│
│    │，扣案0000000000號行動電話（含門號卡）壹│事如事│
│    │支沒收；販毒所得新台幣壹仟元沒收，如全部│實欄一│
│    │或一部不能沒收時，以其財產抵償之。      │(4)所載│
├──┼────────────────────┼───┤
│ 5  │甲○○販賣第二級毒品，處有期徒刑參年陸月│犯罪事│
│    │，扣案0000000000號行動電話（含門號卡）壹│事如事│
│    │支沒收；販毒所得新台幣壹仟元沒收，如全部│實欄一│
│    │或一部不能沒收時，以其財產抵償之。      │(5)所載│
├──┼────────────────────┼───┤
│ 6  │甲○○販賣第二級毒品，處有期徒刑年陸月│犯罪事│
│    │，扣案之甲基安非他命包（驗餘淨重零點│事如事│
│    │伍公克）沒收銷燬之，扣案0000000000號行│實欄一│
│    │動電話（含門號卡）壹支沒收；販毒所得新台│(6)所載│
│    │幣壹仟元沒收，如全部或一部不能沒收時，以│      │
│    │其財產抵償之。                          │      │
└──┴────────────────────┴───┘

司法院資訊處製作；財團法人民間司法改革基金會備份。
